nb: Programvarefunksjoner: KI-drevet; Automatisk sikkerhetskopiering; Automatisk datagjenoppretting; Automatiske oppdateringer; Innebygde maler; Skybasert; Tilpassbart grensesnitt; Dataimport/-eksport; Kryptering; Mobil tilgang; Tilgang til flere brukere; Flerspråklig støtte; Frakoblet tilgang; Foreldrekontroll; Phishing-beskyttelse; Personvern; Ransomware-beskyttelse; Sanntidsoppdateringer; Teknisk støtte; Annet
fi: Ohjelmiston ominaisuudet: Tekoälyllä toimiva; Automaattinen varmuuskopiointi; Automaattinen tietojen palautus; Automaattiset päivitykset; Sisäänrakennetut mallit; Pilvipohjainen; Mukautettava käyttöliittymä; Tietojen tuonti/vienti; Salaus; Mobiilikäyttö; Monen käyttäjän pääsy; Monikielinen tuki; Offline-käyttö; Lapsilukko; Tietojenkalasteluturva; Yksityisyydensuoja; Ransomware-suojaus; Reaaliaikaiset päivitykset; Tekninen tuki; Muu
sv: Detaljer för programvara: AI-driven; Automatisk säkerhetskopiering; Automatisk dataåterställning; Automatiska uppdateringar; Inbyggda mallar; Molnbaserad; Anpassningsbart gränssnitt; Dataimport/export; Kryptering; Mobil åtkomst; Fleranvändaråtkomst; Flerspråkigt stöd; Offlineåtkomst; Föräldrakontroll; Nätfiskeskydd; Privat skydd; Skydd mot ransomware; Uppdateringar i realtid; Teknisk support; Övrigt
hu: Szoftver jellemzői: AI-alapú; Automatikus biztonsági mentés; Automatikus adat-helyreállítás; Automatikus frissítések; Beépített sablonok; Felhőalapú; Testreszabható felület; Adatimportálás/exportálás; Titkosítás; Mobil hozzáférés; Többfelhasználós hozzáférés; Többnyelvű támogatás; Offline hozzáférés; Szülői felügyelet; Adathalászat elleni védelem; Adatvédelem; Ransomware védelem; Valós idejű frissítések; Technikai támogatás; Egyéb
bg-BG: Функции на софтуера: Задвижван от AI; Автоматично архивиране; Автоматично възстановяване на данни; Автоматични актуализации; Вградени шаблони; Базирано на облак; Персонализиран интерфейс; Импорт/експорт на данни; Криптиране; Мобилен достъп; Многопотребителски достъп; Многоезична поддръжка; Офлайн достъп; Родителски контрол; Защита от фишинг; Защита на личните данни; Защита от рансъмуер; Актуализации в реално време; Техническа поддръжка; Други
pt-PT: Características do software: Alimentado por IA; Backup automático; Recuperação automática de dados; Atualizações automáticas; Modelos integrados; Baseado em nuvem; Interface personalizável; Importação/exportação de dados; Encriptação; Acesso móvel; Acesso multiutilizador; Suporte multilíngue; Acesso offline; Controlo parental; Proteção contra phishing; Proteção de privacidade; Proteção contra ransomware; Atualizações em tempo real; Suporte técnico; Outro
it: Funzionalità del software: Alimentato dall'intelligenza artificiale; Backup automatico; Recupero automatico dei dati; Aggiornamenti automatici; Modelli incorporati; Basato sul cloud; Interfaccia personalizzabile; Importazione/esportazione dati; Crittografia; Accesso mobile; Accesso multiutente; Supporto multilingue; Accesso offline; Parental control; Protezione dal phishing; Protezione della privacy; Protezione ransomware; Aggiornamenti in tempo reale; Supporto tecnico; Altro
lt-LT: Programinės įrangos ypatybės: Veikia DI pagrindu; Automatinis atsarginių kopijų kūrimas; Automatinis duomenų atkūrimas; Automatiniai atnaujinimai; Integruoti ruošiniai; Debesijos pagrindas; Pritaikoma sąsaja; Duomenų importavimas / eksportavimas; Šifravimas; Mobilioji prieiga; Kelių vartotojų prieiga; Kelių kalbų palaikymas; Prieiga neprisijungus; Tėvų kontrolė; Apsauga nuo duomenų viliojimo; Privatumo apsauga; Apsauga nuo išpirkos reikalaujančių programų; Tikralaikiai atnaujinimai; Techninė pagalba; Kita
sk-SK: Softvérové funkcie: Podporovaný umelou inteligenciou; Automatické zálohovanie; Automatická obnova dát; Automatické aktualizácie; Vstavané šablóny; Na základe cloudu; Prispôsobiteľné rozhranie; Import/export údajov; Šifrovanie; Mobilný prístup; Prístup pre viacerých používateľov; Viacjazyčná podpora; Offline prístup; Rodičovská kontrola; Ochrana proti phishingu; Ochrana súkromia; Ochrana proti ransomvéru; Aktualizácie v reálnom čase; Technická podpora; Iné
es: Características del software: Con tecnología de IA; Copia de seguridad automática; Recuperación automática de datos; Actualizaciones automáticas; Plantillas integradas; Basado en la nube; Interfaz personalizable; Importación y exportación de datos; Encriptación; Acceso móvil; Acceso multiusuario; Soporte multilingüe; Acceso sin conexión; Control parental; Protección contra phishing; Protección de la privacidad; Protección contra ransomware; Actualizaciones en tiempo real; Soporte técnico; Otros
tr: Yazılım özellikleri: Yapay zeka destekli; Otomatik yedekleme; Otomatik veri kurtarma; Otomatik güncellemeler; Dahili şablonlar; Bulut tabanlı; Özelleştirilebilir arayüz; Veri aktarımı; Şifreleme; Mobil erişim; Çok kullanıcılı erişim; Çok dilli destek; Çevrimdışı erişim; Ebeveyn denetimi; Kimlik avı koruması; Gizlilik koruması; Fidye yazılımı koruması; Gerçek zamanlı güncellemeler; Teknik destek; Diğer
fr: Fonctionnalités du logiciel: Doté d’une IA; Sauvegarde automatique; Récupération automatique des données; Mises à jour automatiques; Modèles intégrés; Basé sur le cloud; Interface personnalisable; Importation/exportation de données; Chiffrement; Accès mobile; Accès à plusieurs utilisateurs; Prise en charge multilingue; Accès hors ligne; Contrôle parental; Protection contre le hameçonnage; Protection de la vie privée; Protection contre les rançongiciels; Mises à jour en temps réel; Assistance technique; Autre
el: Χαρακτηριστικά λογισμικού: Με τεχνολογία ΑΙ; Αυτόματη δημιουργία αντιγράφων ασφαλείας; Αυτόματη ανάκτηση δεδομένων; Αυτόματες ενημερώσεις; Ενσωματωμένα πρότυπα; Βασισμένη στο νέφος; Προσαρμόσιμη διεπαφή; Εισαγωγή/εξαγωγή δεδομένων; Κρυπτογράφηση; Πρόσβαση μέσω κινητού τηλεφώνου; Πρόσβαση πολλών χρηστών; Πολυγλωσσική υποστήριξη; Πρόσβαση εκτός σύνδεσης; Γονικός έλεγχος; Προστασία από ψάρεμα; Προστασία απορρήτου; Προστασία ransomware; Ενημερώσεις σε πραγματικό χρόνο; Τεχνική υποστήριξη; Άλλο
de: Software-Features: KI-gestützt; Automatische Sicherung; Automatische Datenwiederherstellung; Automatische Updates; Integrierte Vorlagen; Cloudbasiert; Anpassbare Benutzeroberfläche; Datenimport/-export; Verschlüsselung; Mobiler Zugriff; Mehrbenutzerzugriff; Mehrsprachige Unterstützung; Offlinezugriff; Kindersicherung; Phishing-Schutz; Datenschutz; Ransomware-Schutz; Echtzeit-Updates; Technischer Support; Sonstiges
ko: 소프트웨어 기능: AI 기반; 자동 백업; 자동 데이터 복구; 자동 업데이트; 내장 템플릿; 클라우드 기반; 맞춤형 인터페이스; 데이터 가져오기/내보내기; 암호화; 모바일 액세스; 다중 사용자 액세스; 다국어 지원; 오프라인 액세스; 자녀 보호 기능; 피싱 방지; 개인정보 보호; 랜섬웨어 보호; 실시간 업데이트; 기술적 지원; 기타
en: Software features: AI-powered; Auto backup; Auto data recovery; Automatic updates; Built-in templates; Cloud based; Customizable interface; Data import/export; Encryption; Mobile access; Multi-user access; Multilingual support; Offline access; Parental control; Phishing protection; Privacy protection; Ransomware protection; Real-time updates; Technical support; Other
pl: Funkcje oprogramowania: Obsługiwany przez sztuczną inteligencję; Automatyczna kopia zapasowa; Automatyczne odzyskiwanie danych; Automatyczne aktualizacje; Wbudowane szablony; Chmura obliczeniowa; Konfigurowalny interfejs; Import/eksport danych; Szyfrowanie; Dostęp z urządzeń mobilnych; Dostęp wielu użytkowników; Obsługa wielojęzyczna; Dostęp offline; Kontrola rodzicielska; Ochrona przed phishingiem; Ochrona prywatności; Ochrona przed ransomware; Aktualizacje w czasie rzeczywistym; Pomoc techniczna; Inne
nl: Kenmerken software: AI-aangedreven; Automatische back-up; Automatisch gegevens herstellen; Automatische updates; Ingebouwde sjablonen; Cloudgebaseerd; Aanpasbare interface; Gegevens importeren/exporteren; Versleuteling; Mobiele toegang; Toegang voor meerdere gebruikers; Meertalige ondersteuning; Offline toegang; Ouderlijk toezicht; Bescherming tegen phishing; Privacybescherming; Bescherming tegen ransomware; Realtime updates; Technische ondersteuning; Andere
th: คุณลักษณะของซอฟต์แวร์: ขับเคลื่อนด้วย AI; การสำรองข้อมูลอัตโนมัติ; การกู้คืนข้อมูลอัตโนมัติ; การอัปเดตอัตโนมัติ; มีเทมเพลตในตัว; แบบระบบคลาวด์; อินเทอร์เฟซที่ปรับแต่งได้; การนำเข้า/ส่งออกข้อมูล; การเข้ารหัส; การเข้าถึงผ่านมือถือ; การเข้าถึงของผู้ใช้หลายคน; การสนับสนุนหลายภาษา; การเข้าถึงแบบออฟไลน์; การควบคุมโดยผู้ปกครอง; การป้องกันฟิชชิ่ง; การคุ้มครองความเป็นส่วนตัว; การป้องกันแรนซัมแวร์; การอัปเดตแบบเรียลไทม์; การสนับสนุนด้านเทคนิค; อื่นๆ
da: Softwarefunktioner: AI-drevet; Automatisk backup; Automatisk datagendannelse; Automatiske opdateringer; Indbyggede skabeloner; Cloud-baseret; Brugerdefinerbar grænseflade; Dataimport/eksport; Kryptering; Mobiladgang; Adgang til flere brugere; Flersproget support; Offline adgang; Forældrekontrol; Phishing-beskyttelse; Beskyttelse af privatlivets fred; Ransomware-beskyttelse; Opdateringer i realtid; Teknisk support; Andet
ru: Возможности программного обеспечения: На базе ИИ; Автоматическое резервное копирование; Автоматическое восстановление данных; Автоматические обновления; Встроенные шаблоны; Облачный; Настраиваемый интерфейс; Импорт/экспорт данных; Шифрование; Мобильный доступ; Многопользовательский доступ; Многоязычная поддержка; Оффлайн доступ; Родительский контроль; Защита от фишинга; Защита конфиденциальности; Защита от программ-вымогателей; Обновления в реальном времени; Техническая поддержка; Другое
sl-SI: Funkcije programske opreme: Poganja UI; Samodejno varnostno kopiranje; Samodejna obnovitev podatkov; Samodejne posodobitve; Vgrajene predloge; V oblaku; Prilagodljiv vmesnik; Uvoz/izvoz podatkov; Šifriranje; Mobilni dostop; Večuporabniški dostop; Večjezična podpora; Dostop brez povezave; Starševski nadzor; Zaščita pred lažnim predstavljanjem; Varovanje zasebnosti; Zaščita pred izsiljevalsko programsko opremo; Posodobitve v realnem času; Tehnična podpora; Drugo
vi: Các tính năng phần mềm: Hỗ trợ bởi AI; Tự động sao lưu; Tự động khôi phục dữ liệu; Cập nhật tự động; Mẫu tích hợp; Dựa trên đám mây; Giao diện tùy chỉnh; Nhập/xuất dữ liệu; Mã hóa; Truy cập di động; Truy cập nhiều người dùng; Hỗ trợ đa ngôn ngữ; Truy cập ngoại tuyến; Kiểm soát của cha mẹ; Chống tấn công giả mạo; Bảo vệ sự riêng tư; Bảo vệ khỏi phần mềm tống tiền; Cập nhật theo thời gian thực; Hỗ trợ kỹ thuật; Khác
zh-CN: 软件功能: AI 赋能; 自动备份; 自动数据恢复; 自动更新; 内置模板; 基于云; 可定制界面; 数据导入/导出; 加密; 移动访问; 多用户访问; 多语言支持; 离线访问; 家长控制; 网络钓鱼防护; 隐私保护; 勒索软件防护; 实时更新; 技术支持; 其他
hr-HR: Značajke softvera: Pokreće umjetna inteligencija; Automatsko sigurnosno kopiranje; Automatski oporavak podataka; Automatska ažuriranja; Ugrađeni predlošci; U oblaku; Podesivo sučelje; Uvoz/izvoz podataka; Enkripcija; Mobilni pristup; Višekorisnički pristup; Višejezična podrška; Izvanmrežni pristup; Roditeljska kontrola; Zaštita od krađe identiteta; Zaštita privatnosti; Zaštita od ucjenjivačkog softvera; Ažuriranja u stvarnom vremenu; Tehnička podrška; Ostalo
cs: Vlastnosti softwaru: S umělou inteligencí; Automatické zálohování; Automatické obnovení dat; Automatické aktualizace; Integrované šablony; Cloudové; Přizpůsobitelné rozhraní; Import/export dat; Šifrování; Mobilní přístup; Přístup pro více uživatelů; Vícejazyčná podpora; Offline přístup; Rodičovská kontrola; Ochrana proti phishingu; Ochrana soukromí; Ochrana proti ransomwaru; Aktualizace v reálném čase; Technická podpora; Jiné
pt-BR: Recursos de software: Com IA; Backup automático; Recuperação de dados automática; Atualizações automáticas; Modelos integrados; Baseado em nuvem; Interface personalizável; Importação/exportação de dados; Criptografia; Acesso móvel; Acesso multiusuário; Suporte multilíngue; Acesso offline; Controle dos pais; Proteção contra phishing; Proteção de privacidade; Proteção contra ransomware; Atualizações em tempo real; Suporte técnico; Outro
ro-RO: Caracteristici software: Pe bază de AI; Backup automat; Recuperare automată a datelor; Actualizări automate; Șabloane încorporate; În cloud; Interfață personalizabilă; Import/export de date; Criptare; Acces mobil; Acces multi-utilizator; Suport multilingv; Acces offline; Control parental; Protecție împotriva phishingului; Protecția vieții private; Protecție împotriva ransomware; Actualizări în timp real; Suport tehnic; Altele
ja: ソフトウェア機能: AI搭載; 自動バックアップ; 自動データ復元; 自動更新; テンプレート内蔵; クラウドベース; カスタマイズ可能なインターフェース; データのインポート/エクスポート; 暗号化; モバイルアクセス; マルチユーザーアクセス; 多言語サポート; オフラインアクセス; ペアレンタルコントロール; フィッシング対策; プライバシー保護; ランサムウェア対策; リアルタイム更新; テクニカルサポート; その他
zh-TW: 軟體功能: AI 驅動; 自動備份; 自動資料恢復; 自動更新; 內建模板; 雲端式; 可客製化介面; 資料匯入／匯出; 加密; 行動存取; 多用戶存取; 多語言支援; 離線存取; 家長監護; 網路釣魚防護; 隱私保護; 勒索軟體防護; 即時更新; 技術支援; 其他